臺灣苗栗地方法院刑事判決　　　　　　　 96年度訴字第419號
公　訴　人　臺灣苗栗地方法院檢察署檢察官
被　　　告　甲○○
上列被告因贓物等案件，經檢察官提起公訴（96年度偵字第1233
號），並經本院合議庭裁定改行簡式審判程序，判決如下：
    主  文
甲○○共同連續犯行使偽造私文書罪，處有期徒刑捌月，減為有
期徒刑肆月，如易科罰金，以銀元佰元即新臺幣玖佰元折算壹
日。如附表所示偽造之「戊○○」署名拾壹枚均沒收。
　　犯罪事實及理由
一、犯罪事實：
    甲○○明知真實姓名不詳、綽號「光頭」之成年男子，於民
    國95年5 月4 日晚上某時，在苗栗縣苗栗市○○街「吉元大
    樓」附近巷口所交付之中國信託商業銀行信用卡（卡號：00
    00-0000-0000-0000）1張係來路不明之贓物，竟因急需油資
    而予以收受，允諾以該信用卡購買香菸交予該名男子，遂與
    該名男子共同基於詐欺取財及行使偽造私文書之概括犯意聯
    絡，於95年5 月5 日凌晨，由甲○○駕駛車牌號碼LB-7382
    號自用小客車附載友人邱春山（經檢察官為不起訴之處分）
    ，前往苗栗縣苗栗市、頭份鎮、後龍鎮、竹南鎮等地之信用
    卡特約商店，連續持上開信用卡刷卡加油或購物，並由甲○
    ○或利用不知情之邱春山在特約商店服務人員交付之信用卡
    簽帳單上持卡人簽名欄內偽簽「戊○○」之署名共11枚，以
    戊○○之名義，製作表示戊○○本人有單據上所列金額之消
    費，同意依信用卡使用約定付款意思之簽帳單後，交還特約
    商店服務人員而行使之，致各該特約商店服務人員均誤認係
    戊○○本人持卡消費，而交付商品予甲○○（各次刷卡時間
    、特約商店、金額、偽造署押方式及數量，詳如附表所示）
    ，足以生損害於戊○○、各該特約商店及中國信託商業銀行
    ；甲○○承前詐欺取財之概括犯意，再於同日上午8 時28分
    許，至苗栗縣竹南鎮○○路2 號「竹紹實業股份有限公司」
    ，欲持上開信用卡，佯以戊○○名義刷卡加油2 筆各新臺幣
    200 元，惟因其於同日凌晨2 時16分許，在新竹市○○街3
    號第一銀行新竹分行所設置之自動櫃員機持上開信用卡辦理
    預借現金時，鍵入錯誤密碼（未取得現金），中國信託商業
    銀行得知交易異常，已於同日凌晨3 時41分將該信用卡暫列
    為管制卡，致無法取得授權，未能刷卡成功，而未得手。
二、證據名稱：
    (一)被告甲○○之自白。
    (二)證人戊○○於警詢及偵查中之證述。
    (三)證人邱春山於偵查中之證述。
    (四)證人劉信宏於偵查中之證述。
    (五)告訴代理人鄭資華於警詢時之指訴。
    (六)告訴人中國信託商業銀行刑事陳報狀1 件（96年度偵字第
      1233號卷第33頁）。
    (七)告訴人製作之冒用明細表1 件。
    (八)如附表所示信用卡交易簽帳單共10紙。
    (九)臺灣高等法院被告前案紀錄表。
三、應適用之法條：
    (一)刑事訴訟法第273 條之1 第1 項、第299 條第1 項前段、
      第310 條之2 、第454 條第1 項。
    (二)刑法第349 條第1 項、第216 條、第210 條、第339 條第
      1 項、第3 項、第219 條。
    (三)修正前刑法第56條、第55條、第41條第1 項前段。
    (四)刑法施行法第1 條之1 。
    (五)中華民國九十六年罪犯減刑條例第2 條第1 項第3 款、第
      7 條、第9 條。
    (六)修正前罰金罰鍰提高標準條例第2 條。
    (七)現行法規所定貨幣單位折算新臺幣條例第2 條。
四、本判決係依刑事訴訟法第310 條之2 、第454 條第1 項製作
    ，依法僅記載當事人欄、主文、犯罪事實、證據名稱及應適
    用之法條，其中犯罪事實部分，依同法第308 條之修正立法
    理由，亦僅記載犯罪構成要件事實，關於刑罰加重事由（含
    累犯在內）免予記載（法院辦理刑事訴訟案件應行注意事項
    第144 點參照），但仍於主文予以表明，並於應適用之法條
    欄予以引用。如不服本判決，得自收受送達之日起10日內，
    向本院提起上訴。
本案經檢察官石東超到庭執行職務。
中　　華　　民　　國　　96　　年　　7 　　月　　31　　日
                  刑事第一庭  法　官  羅貞元
以上正本證明與原本無異。
                              書記官  劉秋雯
中　　華　　民　　國　　96　　年　　7 　　月　　31　　日
附表：
┌─┬──────┬───────────┬────┬─────────────┐
│編│刷卡時間    │特約商店              │金額（新│偽造署押方式及數量        │
│號│            │                      │臺幣）  │                          │
├─┼──────┼───────────┼────┼─────────────┤
│1 │95年5 月5 日│中國石油股份有限公司中│1,750元 │在電腦列印之1 式2 聯信用卡│
│  │凌晨0 時7 分│苗站，苗栗縣苗栗市中正│        │簽帳單上以複寫方式偽簽「黃│
│  │            │路442 號              │        │明輝」之署名2 枚          │
├─┼──────┼───────────┼────┼─────────────┤
│2 │95年5 月5 日│頂好生鮮超市苗栗店，苗│690元   │在電腦列印之信用卡簽帳單上│
│  │凌晨0 時12分│栗縣苗栗市○○路482 號│        │偽簽「戊○○」之署名1 枚  │
├─┼──────┼───────────┼────┼─────────────┤
│3 │95年5 月5 日│同上                  │2,592元 │在電腦列印之信用卡簽帳單上│
│  │凌晨0 時24分│                      │        │偽簽「戊○○」之署名1 枚  │
├─┼──────┼───────────┼────┼─────────────┤
│4 │95年5 月5 日│億皇股份有限公司（台聯│2,801元 │在電腦列印之信用卡簽帳單上│
│  │凌晨0 時31分│社），苗栗縣苗栗市中華│        │偽簽「戊○○」之署名1 枚  │
│  │            │路136 號              │        │　                        │
├─┼──────┼───────────┼────┼─────────────┤
│5 │95年5 月5 日│苗博股份有限公司（鄰家│53元    │在電腦列印之信用卡簽帳單上│
│  │凌晨0 時45分│生鮮超市），苗栗縣苗栗│        │偽簽「戊○○」之署名1 枚  │
│  │            │市○○街32巷60號      │        │　                        │
├─┼──────┼───────────┼────┼─────────────┤
│6 │95年5 月5 日│丙○○○○○○○○，苗│2,750元 │在電腦列印之信用卡簽帳單上│
│  │凌晨0 時59分│栗縣後龍鎮○○路116 之│        │偽簽「戊○○」之署名1 枚  │
│  │            │120 號                │        │　                        │
├─┼──────┼───────────┼────┼─────────────┤
│7 │95年5 月5 日│丁○○○○○○○○，苗│1,750元 │在電腦列印之信用卡簽帳單上│
│  │凌晨1 時27分│栗縣頭份鎮○○路1155號│        │偽簽「戊○○」之署名1 枚  │
├─┼──────┼───────────┼────┼─────────────┤
│8 │95年5 月5 日│乙○○○○○○○○，苗│2,500元 │在電腦列印之信用卡簽帳單上│
│  │凌晨1 時39分│栗縣竹南鎮○○街146 號│        │偽簽「戊○○」之署名1 枚  │
│  │            │1 樓                  │        │　                        │
├─┼──────┼───────────┼────┼─────────────┤
│9 │95年5 月5 日│丁○○○○○○○○，苗│1,650元 │在電腦列印之信用卡簽帳單上│
│  │凌晨3 時9 分│栗縣頭份鎮○○路1155號│        │偽簽「戊○○」之署名1 枚  │
├─┼──────┼───────────┼────┼─────────────┤
│10│95年5 月5 日│丙○○○○○○○○，苗│1,950元 │在電腦列印之信用卡簽帳單上│
│  │凌晨3 時30分│栗縣後龍鎮○○路116 之│        │偽簽「戊○○」之署名1 枚  │
│  │            │120 號                │        │　                        │
└─┴──────┴───────────┴────┴─────────────┘
附錄本判決論罪科刑法條：
中華民國刑法第349 條第1 項
收受贓物者，處3 年以下有期徒刑、拘役或5 百元以下罰金。
中華民國刑法第216 條
行使第210 條至第215 條之文書者，依偽造、變造文書或登載不
實事項或使登載不實事項之規定處斷。
中華民國刑法第210 條
偽造、變造私文書，足以生損害於公眾或他人者，處5 年以下有
期徒刑。
中華民國刑法第339 條
意圖為自己或第三人不法之所有，以詐術使人將本人或第三人之
物交付者，處5 年以下有期徒刑、拘役或科或併科1 千元以下罰
金。
以前項方法得財產上不法之利益或使第三人得之者，亦同。
前二項之未遂犯罰之。
